【裁判字號】    91,交聲,1337
【裁判日期】    920424
【裁判案由】    違反道路交通管理處罰條例聲明異議
【裁判全文】
臺灣士林地方法院交通事件裁定                  九十一年度交聲字第一三三七號
    原處分機關  交通部公路總局台北區監理所
    異 議人 即
    受 處分 人  甲○○
右列受處分人因違反道路交通管理處罰條例案件，對於交通部公路總局台北區監理所
九十一年十一月四日北監五字第裁四０─ＡＹ0000000號裁決書所為之處分（
原處分案號：台北市政府警察局舉發違反道路交通管理事件通知單北市警交大字第Ａ
Ｙ0000000號），聲明異議，本院裁定如左：
    主  文
異議駁回。
    理  由
一、按道路交通安全規則第一百十一條第一項第二款規定：汽車在交岔路口、公共汽
    車招呼站十公尺內不得臨時停車；同規則第一百十二條第一項第一款規定：汽車
    在禁止臨時停車處所不得停車；次按道路交通管理處罰條例第五十六條第一項第
    一款規定：汽車駕駛人在禁止臨時停車處所停車者，處新台幣（下同）六百元以
    上一千二百元以下罰鍰。
二、原處分意旨略以：本件異議人即受處分人甲○○於民國九十一年八月二十一日凌
    晨三時十五分許，因將其所有車牌號碼ＮＺ—七七九三號車停置於台北市○○街
    ○段與漢中街之交岔路口十公尺距離內，為警製單舉發其「於交岔路口十公尺內
    停車」違規，依道路交通管理處罰條例第五十六條第一項第一款裁處罰鍰九百元
    。
三、聲明異議意旨略以：伊於前揭時日固有停車於交岔路口十公尺內，惟此乃基於當
    日該路段實施人行道翻修工程致停車不易，然伊又有停車卸貨需求所致，且當時
    乃屬離峰時間，況該停車處並無劃有任何禁停標線；另參以其緊鄰之後車雖停於
    收費停車格內，惟其同為離路口十公尺內，此外，其停車卸貨僅五分鐘即離去，
    為此聲明異議云云。
四、經查，異議人即受處分人甲○○所有車牌號碼ＮＺ─七七九三號自小客車，於九
    十一年八月二十一日凌晨三時十五分，在臺北市○○街○段與漢中街路口，因在
    交岔路口十公尺內停車為警舉發之事實，有舉發違規之採證照片一張及舉發違反
    道路交通管理事件通知單一紙附卷可稽。異議人雖辯稱：於舉發日期，開封街二
    段因實施人行道重建翻新工程，造成停車不易，然伊又有停車卸貨需求所致，當
    時屬離峰時間，況該停車處並無劃有任何禁停標線，另參以其緊鄰之後車雖停於
    收費停車格內，惟其同為離路口十公尺內云云。惟細繹該違規照片所示，該車輛
    並無顯示閃光燈，當時駕駛座上亦無人，所停位置離路口亦在十公尺範圍內，顯
    見異議人當時係在該路段違規停車，至為明確。另異議人辯稱該停車處並無畫任
    何禁停標線，惟依道路交通管理處罰條例規定，於交岔路口十公尺內係禁止臨時
    停車範圍，其所辯顯不足採，本件違規停車之事實洵堪認定。從而原處分機關援
    引前揭規定，對異議人違規行為裁處九百元之罰鍰，核無不當。本件異議為無理
    由，應予駁回。
五、據上論斷，應依道路交通案件處理辦法第十九條，裁定如主文。
中      華      民      國    九十二    年      四      月    二十四    日
                                    臺灣士林地方法院交通法庭
                                        法  官  王  俊 雄
右正本證明與原本無異。
如不服本裁定應於送達後五日內向本院提出抗告狀。
                                        書記官  許  秋  莉
中      華      民      國    九十二    年      四      月    二十九    日


司法院資訊處製作；財團法人民間司法改革基金會備份。
